---
title: "Tarea 2"
subtitle: "Matrimonios"
output: html_document
---

```{r setup, include=FALSE}
knitr::opts_chunk$set(echo = TRUE,
                      message = FALSE,
                      warning = FALSE)

if(!require("devtools")){
  install.packages("devtools")
}

devtools::install_github("diegovalle/mxmaps")
devtools::install_github("AndriSignorell/DescTools")

library("mxmaps")
library("foreign")
library("tidyverse")
library("dplyr")
library("ggplot2")
library("DescTools")
```

```{r lecturaArchivos}
entidades <- read.dbf("CATEMLMA17.dbf") %>% tbl_df()
estados <- entidades %>% filter(CVE_MUN=="000") %>% select(CVE_ENT,NOM_LOC) %>% rename(NOM_EDO=NOM_LOC)
localidades <- entidades %>% filter(CVE_MUN!="000" & CVE_LOC!="0000") %>% select(CVE_ENT,CVE_MUN,CVE_LOC,NOM_LOC)


matrimonios<-read.dbf("MATRI17.DBF",as.is = T) %>%
  as_tibble()%>%
  left_join(estados, 
            by = c("ENT_REGIS" = "CVE_ENT"))  %>%
  left_join(localidades, 
            by = c("ENT_REGIS" = "CVE_ENT", 
                   "MUN_REGIS" = "CVE_MUN",
                   "LOC_REGIS" = "CVE_LOC")) 
```


## Actividad laboral contrayentes


```{r ActividadLaboral}
set.seed(0311)

muestra <- matrimonios %>%
  sample_n(
    ceiling(
      0.25*length(matrimonios$MUN_REGIS)))

ActividadLaboral <- matrimonios %>% 
  mutate(ACTIVIDAD_PAREJA = case_when(
    CONACTCON1 == 1 & CONACTCON2 == 1 ~ "Trabaja-Trabaja",
    CONACTCON1 == 2 & CONACTCON2 == 1 ~ "No trabaja-Trabaja",
    CONACTCON1 == 1 & CONACTCON2 == 2 ~ "No trabaja-Trabaja",
    CONACTCON1 == 2 & CONACTCON2 == 2 ~ "No trabaja-No trabaja",
    TRUE ~ "Otro")) %>%
  group_by(ACTIVIDAD_PAREJA) %>%
  summarise(Conteo = n(),
            Proporción = n() / nrow(matrimonios))

ActividadLaboral <- cbind(
  ActividadLaboral,
  sum(ActividadLaboral$Conteo)*MultinomCI(ActividadLaboral$Conteo,
                                          conf.level = 0.95))
  

MuestraActividadLaboral<-muestra %>% 
  mutate(ACTIVIDAD_PAREJA = case_when(
    CONACTCON1 == 1 & CONACTCON2 == 1 ~ "Trabaja-Trabaja",
    CONACTCON1 == 2 & CONACTCON2 == 1 ~ "No trabaja-Trabaja",
    CONACTCON1 == 1 & CONACTCON2 == 2 ~ "No trabaja-Trabaja",
    CONACTCON1 == 2 & CONACTCON2 == 2 ~ "No trabaja-No trabaja",
    TRUE ~ "Otro")) %>%
  group_by(ACTIVIDAD_PAREJA) %>%
  summarise(Conteo = n(),
            Proporción = n() / nrow(muestra))

MuestraActividadLaboral <- cbind(
  MuestraActividadLaboral,
  sum(MuestraActividadLaboral$Conteo)*MultinomCI(MuestraActividadLaboral$Conteo,
                                          conf.level = 0.95))
```

```{r ActividadLaboral-Graficas}
ggplot(ActividadLaboral,
       aes(x=reorder(ACTIVIDAD_PAREJA,-Proporción),
           y=Proporción)) +
  geom_bar(stat = "identity") +
  theme_minimal() + 
  labs(title ="Proporción de actividades económicas de la pareja contrayente",
       x = "Actividad",
       y= "Proporción")+ 
  theme(axis.text=element_text(size=8),
        axis.text.x = element_text(
    angle=90, hjust = 1),
        legend.position = "none")+scale_x_discrete(labels = function(x) str_wrap(x, width = 30))
```


```{r ActividadLaboralMuestra-Graficas}
ggplot(MuestraActividadLaboral,
       aes(x=reorder(ACTIVIDAD_PAREJA,-Proporción),
           y=Proporción)) +
  geom_bar(stat = "identity") +
  theme_minimal() + 
  labs(title ="Proporción de actividades económicas de la pareja contrayente",
       x = "Actividad",
       y= "Proporción")+ 
  theme(axis.text=element_text(size=8),
        axis.text.x = element_text(
    angle=90, hjust = 1),
        legend.position = "none")+scale_x_discrete(labels = function(x) str_wrap(x, width = 30))
```

Para estimar el total de matrimonios por actividad económica de los contrayentes se utilizó el total de m.a.s.
 
$$ N_0 = N * \hat{P} $$
donde $N_0 = $ total de la población a estimar; $ N = $ Total de la población y $ P = $ Proporción estimada.
 
y la varianza se obtiene a partir de
 
$$ V(N_0) = N^2  \left(1 - \frac{n}{N} \right)\frac{\hat{P}(1-\hat{P})}{n-1}$$


```{r ActividadLaboral-Intervalo-Confianza}
ggplot(ActividadLaboral) +
  geom_bar(aes(x = reorder(ACTIVIDAD_PAREJA,-est), y=est/1000), stat="identity", fill="skyblue",alpha=0.7) +
  geom_errorbar(aes(x=ACTIVIDAD_PAREJA, ymin=lwr.ci/1000, ymax=upr.ci/1000), width=0.4, colour= "orange", alpha = 0.7, size=1) + 
  geom_point(aes(x=ACTIVIDAD_PAREJA, y=Conteo/1000), size = 3, colour = "black") + 
  labs (x = "Actividad Laboral de la pareja", y = "Total de matrimonios",title = "Total de matrimonios por actividad laboral (miles)") 
```
 

## Actividad laboral contrayentes por entidad federativa

```{r ActividadLaboralEntidad}

ActividadLaboralEntidad <- matrimonios %>% 
  mutate(ACTIVIDAD_PAREJA = case_when(
    CONACTCON1 == 1 & CONACTCON2 == 1 ~ "Trabaja-Trabaja",
    CONACTCON1 == 2 & CONACTCON2 == 1 ~ "No trabaja-Trabaja",
    CONACTCON1 == 1 & CONACTCON2 == 2 ~ "No trabaja-Trabaja",
    CONACTCON1 == 2 & CONACTCON2 == 2 ~ "No trabaja-No trabaja",
    TRUE ~ "Otro")) %>%
  group_by(NOM_EDO,ACTIVIDAD_PAREJA) %>%
  summarise(Conteo = n(),
            Proporción = n() / nrow(matrimonios))

EstimacionesEntidades<-as_tibble(do.call(rbind,ActividadLaboralEntidad %>% group_by(NOM_EDO) %>%group_map(~sum(.x$Conteo)*MultinomCI(.x$Conteo,conf.level = 0.95))))

colnames(EstimacionesEntidades)<-c("est", "lwr.ci","upr.ci")


ActividadLaboralEntidad <- bind_cols(
  ActividadLaboralEntidad,
  EstimacionesEntidades
  )


MuestraActividadLaboralEntidad<-muestra %>% 
  mutate(ACTIVIDAD_PAREJA = case_when(
    CONACTCON1 == 1 & CONACTCON2 == 1 ~ "Trabaja-Trabaja",
    CONACTCON1 == 2 & CONACTCON2 == 1 ~ "No trabaja-Trabaja",
    CONACTCON1 == 1 & CONACTCON2 == 2 ~ "No trabaja-Trabaja",
    CONACTCON1 == 2 & CONACTCON2 == 2 ~ "No trabaja-No trabaja",
    TRUE ~ "Otro")) %>%
  group_by(NOM_EDO,ACTIVIDAD_PAREJA) %>%
  summarise(Conteo = n(),
            Proporción = n() / nrow(muestra))

MuestraEstimacionesEntidades<-as_tibble(
  do.call(rbind,
          MuestraActividadLaboralEntidad %>% 
            group_by(NOM_EDO) %>%
            group_map(
              ~sum(.x$Conteo)*MultinomCI(
                .x$Conteo,conf.level = 0.95))))

colnames(MuestraEstimacionesEntidades)<-c("est", "lwr.ci","upr.ci")


MuestraActividadLaboralEntidad <- bind_cols(
  MuestraActividadLaboralEntidad,
  MuestraEstimacionesEntidades
  )

```

```{r ActividadLaboralEntidad-Graficas}
ggplot(ActividadLaboralEntidad,
       aes(x=reorder(ACTIVIDAD_PAREJA,-Proporción),
           y=Proporción,fill=NOM_EDO)) +
  geom_bar(stat = "identity") +
  theme_minimal() + 
  labs(title ="Proporcion de actividades económicas de la pareja contrayente",
       x = "Actividad",
       y= "Proporción")+ 
  theme(axis.text=element_text(size=8),
        axis.text.x = element_text(
    angle=90, hjust = 1),
        legend.position = "none")+scale_x_discrete(labels = function(x) str_wrap(x, width = 30))

ggplot(ActividadLaboralEntidad) +
  geom_bar(aes(x = NOM_EDO, y=est/1000), stat="identity", fill="skyblue",alpha=0.7) +
  geom_errorbar(aes(x=NOM_EDO, ymin=lwr.ci/1000, ymax=upr.ci/1000), width=0.4, colour= "orange", alpha = 0.7, size=1) + 
  geom_point(aes(x=NOM_EDO, y=Conteo/1000), size = 3, colour = "black") + 
  labs (x = "Actividad Laboral de la pareja", y = "Total de matrimonios",title = "Total de matrimonios por actividad laboral (miles)")  +facet_grid(ACTIVIDAD_PAREJA~.,scales = "free_y")+ 
  theme(axis.text=element_text(size=8),
        axis.text.x = element_text(
    angle=90, hjust = 1))

```



```{r ActividadLaboralEntidadMuestra-Graficas}
ggplot(MuestraActividadLaboralEntidad) +
  geom_bar(aes(x = NOM_EDO, y=est/1000), stat="identity", fill="skyblue",alpha=0.7) +
  geom_errorbar(aes(x=NOM_EDO, ymin=lwr.ci/1000, ymax=upr.ci/1000), width=0.4, colour= "orange", alpha = 0.7, size=1) + 
  geom_point(aes(x=NOM_EDO, y=Conteo/1000), size = 3, colour = "black") + 
  labs (x = "Actividad Laboral de la pareja", y = "Total de matrimonios",title = "Total de matrimonios por actividad laboral (miles)")  +facet_grid(ACTIVIDAD_PAREJA~.,scales = "free_y")+ 
  theme(axis.text=element_text(size=8),
        axis.text.x = element_text(
    angle=90, hjust = 1))
```



```{r ActividadLaboral-Mapa}
Actividad<-matrimonios %>% 
  mutate(ACTIVIDAD_PAREJA = case_when(
    CONACTCON1 == 1 & CONACTCON2 == 1 ~ "Trabaja-Trabaja",
    CONACTCON1 == 2 & CONACTCON2 == 1 ~ "No trabaja-Trabaja",
    CONACTCON1 == 1 & CONACTCON2 == 2 ~ "No trabaja-Trabaja",
    CONACTCON1 == 2 & CONACTCON2 == 2 ~ "No trabaja-No trabaja",
    TRUE ~ "Otro")) %>%
  group_by(ENT_REGIS,ACTIVIDAD_PAREJA) %>%
  summarise(Conteo = n()) %>%
  filter(Conteo==max(Conteo)) %>%
  arrange(ENT_REGIS) 


df_mxstate$value<-as.factor(Actividad$ACTIVIDAD_PAREJA)

gg = MXStateChoropleth$new(df_mxstate)
gg$title <- "Actividad Laboral más frecuente por Estado"
gg$set_num_colors(2)
gg$ggplot_scale <- scale_fill_brewer("Actividad Laboral", type = "qual")
p <- gg$render()
p + theme_void()
```

## Escolaridad

```{r escolaridad}

Escolaridad<-matrimonios %>% mutate(ESCOL2_CON1 = 
           case_when(ESCOL_CON1 == 1 ~ 1,#,"sin escolaridad",
                     ESCOL_CON1 == 2 ~ 2,#"escolaridad básica",
                     ESCOL_CON1 == 3 ~ 2,#"escolaridad básica",
                     ESCOL_CON1 == 4 ~ 2,#"escolaridad básica",
                     ESCOL_CON1 == 5 ~ 3,#"escolaridad media superior",
                     ESCOL_CON1 == 6 ~ 3,#"escolaridad media superior"
                     ESCOL_CON1 == 7 ~ 4,#"escolaridad superior",
                     ESCOL_CON1 == 8 ~ 4,#"escolaridad superior",
                     ESCOL_CON1 == 9 ~ 9,#"no especificado",
                     TRUE ~ NA_real_)) %>%
  mutate(ESCOL2_CON2 = 
           case_when(ESCOL_CON2 == 1 ~ 1,#,"sin escolaridad",
                     ESCOL_CON2 == 2 ~ 2,#"escolaridad básica",
                     ESCOL_CON2 == 3 ~ 2,#"escolaridad básica",
                     ESCOL_CON2 == 4 ~ 2,#"escolaridad básica",
                     ESCOL_CON2 == 5 ~ 3,#"escolaridad media superior",
                     ESCOL_CON2 == 6 ~ 3,#"escolaridad media superior"
                     ESCOL_CON2 == 7 ~ 4,#"escolaridad superior",
                     ESCOL_CON2 == 8 ~ 4,#"escolaridad superior",
                     ESCOL_CON2 == 9 ~ 9,#"no especificado",
                     TRUE ~ NA_real_)) %>%
  mutate(ESCOLARIDAD_PAREJA= case_when(ESCOL2_CON1 == 1 & ESCOL2_CON2==1 ~ "Sin escolaridad-sin_escolaridad",
                                       ESCOL2_CON1 == 1 & ESCOL2_CON2==2 ~ "Sin escolaridad-básica",
                                       ESCOL2_CON1 == 1 & ESCOL2_CON2==3 ~ "Sin escolaridad-media superior",
                                       ESCOL2_CON1 == 1 & ESCOL2_CON2==4 ~ "Sin escolaridad-superior",
                                       ESCOL2_CON1 == 2 & ESCOL2_CON2==1 ~ "básica-sin_escolaridad",
                                       ESCOL2_CON1 == 2 & ESCOL2_CON2==2 ~ "básica-básica",
                                       ESCOL2_CON1 == 2 & ESCOL2_CON2==3 ~ "básica-media superior",
                                       ESCOL2_CON1 == 2 & ESCOL2_CON2==4 ~ "básica-superior",
                                       ESCOL2_CON1 == 3 & ESCOL2_CON2==1 ~ "media superior-sin_escolaridad",
                                       ESCOL2_CON1 == 3 & ESCOL2_CON2==2 ~ "media superior-básica",
                                       ESCOL2_CON1 == 3 & ESCOL2_CON2==3 ~ "media superior-media superior",
                                       ESCOL2_CON1 == 3 & ESCOL2_CON2==4 ~ "media superior-superior",
                                       ESCOL2_CON1 == 4 & ESCOL2_CON2==1 ~ "superior-sin_escolaridad",
                                       ESCOL2_CON1 == 4 & ESCOL2_CON2==2 ~ "superior-básica",
                                       ESCOL2_CON1 == 4 & ESCOL2_CON2==3 ~ "superior-media superior",
                                       ESCOL2_CON1 == 4 & ESCOL2_CON2==4 ~ "superior-superior",
                                       TRUE ~ "other")) %>%
  group_by(ESCOLARIDAD_PAREJA) %>% 
  summarise(Conteo = n(),
            Proporción = n() / nrow(matrimonios))
        
Escolaridad
```


```{r Escolaridad}

Escolaridad <- cbind(
  Escolaridad,
  sum(Escolaridad$Conteo)*MultinomCI(Escolaridad$Conteo,
                                          conf.level = 0.95))
  

MuestraEscolaridad<-muestra %>% mutate(ESCOL2_CON1 = 
           case_when(ESCOL_CON1 == 1 ~ 1,#,"sin escolaridad",
                     ESCOL_CON1 == 2 ~ 2,#"escolaridad básica",
                     ESCOL_CON1 == 3 ~ 2,#"escolaridad básica",
                     ESCOL_CON1 == 4 ~ 2,#"escolaridad básica",
                     ESCOL_CON1 == 5 ~ 3,#"escolaridad media superior",
                     ESCOL_CON1 == 6 ~ 3,#"escolaridad media superior"
                     ESCOL_CON1 == 7 ~ 4,#"escolaridad superior",
                     ESCOL_CON1 == 8 ~ 4,#"escolaridad superior",
                     ESCOL_CON1 == 9 ~ 9,#"no especificado",
                     TRUE ~ NA_real_)) %>%
  mutate(ESCOL2_CON2 = 
           case_when(ESCOL_CON2 == 1 ~ 1,#,"sin escolaridad",
                     ESCOL_CON2 == 2 ~ 2,#"escolaridad básica",
                     ESCOL_CON2 == 3 ~ 2,#"escolaridad básica",
                     ESCOL_CON2 == 4 ~ 2,#"escolaridad básica",
                     ESCOL_CON2 == 5 ~ 3,#"escolaridad media superior",
                     ESCOL_CON2 == 6 ~ 3,#"escolaridad media superior"
                     ESCOL_CON2 == 7 ~ 4,#"escolaridad superior",
                     ESCOL_CON2 == 8 ~ 4,#"escolaridad superior",
                     ESCOL_CON2 == 9 ~ 9,#"no especificado",
                     TRUE ~ NA_real_)) %>%
  mutate(ESCOLARIDAD_PAREJA= case_when(ESCOL2_CON1 == 1 & ESCOL2_CON2==1 ~ "Sin escolaridad-sin_escolaridad",
                                       ESCOL2_CON1 == 1 & ESCOL2_CON2==2 ~ "Sin escolaridad-básica",
                                       ESCOL2_CON1 == 1 & ESCOL2_CON2==3 ~ "Sin escolaridad-media superior",
                                       ESCOL2_CON1 == 1 & ESCOL2_CON2==4 ~ "Sin escolaridad-superior",
                                       ESCOL2_CON1 == 2 & ESCOL2_CON2==1 ~ "básica-sin_escolaridad",
                                       ESCOL2_CON1 == 2 & ESCOL2_CON2==2 ~ "básica-básica",
                                       ESCOL2_CON1 == 2 & ESCOL2_CON2==3 ~ "básica-media superior",
                                       ESCOL2_CON1 == 2 & ESCOL2_CON2==4 ~ "básica-superior",
                                       ESCOL2_CON1 == 3 & ESCOL2_CON2==1 ~ "media superior-sin_escolaridad",
                                       ESCOL2_CON1 == 3 & ESCOL2_CON2==2 ~ "media superior-básica",
                                       ESCOL2_CON1 == 3 & ESCOL2_CON2==3 ~ "media superior-media superior",
                                       ESCOL2_CON1 == 3 & ESCOL2_CON2==4 ~ "media superior-superior",
                                       ESCOL2_CON1 == 4 & ESCOL2_CON2==1 ~ "superior-sin_escolaridad",
                                       ESCOL2_CON1 == 4 & ESCOL2_CON2==2 ~ "superior-básica",
                                       ESCOL2_CON1 == 4 & ESCOL2_CON2==3 ~ "superior-media superior",
                                       ESCOL2_CON1 == 4 & ESCOL2_CON2==4 ~ "superior-superior",
                                       TRUE ~ "other")) %>%
  group_by(ESCOLARIDAD_PAREJA) %>% 
  summarise(Conteo = n(),
            Proporción = n() / nrow(muestra))

MuestraEscolaridad <- cbind(
  MuestraEscolaridad,
  sum(MuestraEscolaridad$Conteo)*MultinomCI(MuestraEscolaridad$Conteo,
                                          conf.level = 0.95))
```

```{r Escolaridad-Graficas}
ggplot(Escolaridad,
       aes(x=reorder(ESCOLARIDAD_PAREJA,-Proporción),
           y=Proporción)) +
  geom_bar(stat = "identity") +
  theme_minimal() + 
  labs(title ="Proporción de escolaridad de la pareja contrayente",
       x = "Actividad",
       y= "Proporción")+ 
  theme(axis.text=element_text(size=8),
        axis.text.x = element_text(
    angle=90, hjust = 1),
        legend.position = "none")+scale_x_discrete(labels = function(x) str_wrap(x, width = 30))
```


```{r Escolaridad-Intervalo-Confianza}
ggplot(Escolaridad) +
  geom_bar(aes(x = reorder(ESCOLARIDAD_PAREJA,-est), y=est/1000), stat="identity", fill="skyblue",alpha=0.7) +
  geom_errorbar(aes(x=ESCOLARIDAD_PAREJA, ymin=lwr.ci/1000, ymax=upr.ci/1000), width=0.4, colour= "orange", alpha = 0.7, size=1) + 
  geom_point(aes(x=ESCOLARIDAD_PAREJA, y=Conteo/1000), size = 3, colour = "black") + 
  labs (x = "Escolaridad de la pareja", y = "Total de matrimonios",title = "Total de matrimonios por Escolaridad (miles)") + 
  theme(axis.text=element_text(size=8),
        axis.text.x = element_text(
    angle=90, hjust = 1))
```

## Escolaridad contrayentes por entidad federativa

```{r escolaridad_entidad}
EscolaridadEntidad<-matrimonios %>% mutate(ESCOL2_CON1 = 
           case_when(ESCOL_CON1 == 1 ~ 1,#,"sin escolaridad",
                     ESCOL_CON1 == 2 ~ 2,#"escolaridad básica",
                     ESCOL_CON1 == 3 ~ 2,#"escolaridad básica",
                     ESCOL_CON1 == 4 ~ 2,#"escolaridad básica",
                     ESCOL_CON1 == 5 ~ 3,#"escolaridad media superior",
                     ESCOL_CON1 == 6 ~ 3,#"escolaridad media superior"
                     ESCOL_CON1 == 7 ~ 4,#"escolaridad superior",
                     ESCOL_CON1 == 8 ~ 4,#"escolaridad superior",
                     ESCOL_CON1 == 9 ~ 9,#"no especificado",
                     TRUE ~ NA_real_)) %>%
  mutate(ESCOL2_CON2 = 
           case_when(ESCOL_CON2 == 1 ~ 1,#,"sin escolaridad",
                     ESCOL_CON2 == 2 ~ 2,#"escolaridad básica",
                     ESCOL_CON2 == 3 ~ 2,#"escolaridad básica",
                     ESCOL_CON2 == 4 ~ 2,#"escolaridad básica",
                     ESCOL_CON2 == 5 ~ 3,#"escolaridad media superior",
                     ESCOL_CON2 == 6 ~ 3,#"escolaridad media superior"
                     ESCOL_CON2 == 7 ~ 4,#"escolaridad superior",
                     ESCOL_CON2 == 8 ~ 4,#"escolaridad superior",
                     ESCOL_CON2 == 9 ~ 9,#"no especificado",
                     TRUE ~ NA_real_)) %>%
  mutate(ESCOLARIDAD_PAREJA= case_when(ESCOL2_CON1 == 1 & ESCOL2_CON2==1 ~ "Sin escolaridad-sin_escolaridad",
                                       ESCOL2_CON1 == 1 & ESCOL2_CON2==2 ~ "Sin escolaridad-básica",
                                       ESCOL2_CON1 == 1 & ESCOL2_CON2==3 ~ "Sin escolaridad-media superior",
                                       ESCOL2_CON1 == 1 & ESCOL2_CON2==4 ~ "Sin escolaridad-superior",
                                       ESCOL2_CON1 == 2 & ESCOL2_CON2==1 ~ "básica-sin_escolaridad",
                                       ESCOL2_CON1 == 2 & ESCOL2_CON2==2 ~ "básica-básica",
                                       ESCOL2_CON1 == 2 & ESCOL2_CON2==3 ~ "básica-media superior",
                                       ESCOL2_CON1 == 2 & ESCOL2_CON2==4 ~ "básica-superior",
                                       ESCOL2_CON1 == 3 & ESCOL2_CON2==1 ~ "media superior-sin_escolaridad",
                                       ESCOL2_CON1 == 3 & ESCOL2_CON2==2 ~ "media superior-básica",
                                       ESCOL2_CON1 == 3 & ESCOL2_CON2==3 ~ "media superior-media superior",
                                       ESCOL2_CON1 == 3 & ESCOL2_CON2==4 ~ "media superior-superior",
                                       ESCOL2_CON1 == 4 & ESCOL2_CON2==1 ~ "superior-sin_escolaridad",
                                       ESCOL2_CON1 == 4 & ESCOL2_CON2==2 ~ "superior-básica",
                                       ESCOL2_CON1 == 4 & ESCOL2_CON2==3 ~ "superior-media superior",
                                       ESCOL2_CON1 == 4 & ESCOL2_CON2==4 ~ "superior-superior",
                                       TRUE ~ "other")) %>%
  group_by(NOM_EDO,ESCOLARIDAD_PAREJA) %>% 
  summarise(Conteo = n(),
            Proporción = n() / nrow(matrimonios))


EstimacionesEscolaridadEntidades<-as_tibble(do.call(rbind,EscolaridadEntidad %>% group_by(NOM_EDO) %>%group_map(~sum(.x$Conteo)*MultinomCI(.x$Conteo,conf.level = 0.95))))

colnames(EstimacionesEscolaridadEntidades)<-c("est", "lwr.ci","upr.ci")


EscolaridadEntidad <- bind_cols(
  EscolaridadEntidad,
  EstimacionesEscolaridadEntidades
  )


EscolaridadEntidad
```

```{r MuestraEscolaridadEntidades}
MuestraEscolaridadEntidad<-muestra %>% mutate(ESCOL2_CON1 = 
           case_when(ESCOL_CON1 == 1 ~ 1,#,"sin escolaridad",
                     ESCOL_CON1 == 2 ~ 2,#"escolaridad básica",
                     ESCOL_CON1 == 3 ~ 2,#"escolaridad básica",
                     ESCOL_CON1 == 4 ~ 2,#"escolaridad básica",
                     ESCOL_CON1 == 5 ~ 3,#"escolaridad media superior",
                     ESCOL_CON1 == 6 ~ 3,#"escolaridad media superior"
                     ESCOL_CON1 == 7 ~ 4,#"escolaridad superior",
                     ESCOL_CON1 == 8 ~ 4,#"escolaridad superior",
                     ESCOL_CON1 == 9 ~ 9,#"no especificado",
                     TRUE ~ NA_real_)) %>%
  mutate(ESCOL2_CON2 = 
           case_when(ESCOL_CON2 == 1 ~ 1,#,"sin escolaridad",
                     ESCOL_CON2 == 2 ~ 2,#"escolaridad básica",
                     ESCOL_CON2 == 3 ~ 2,#"escolaridad básica",
                     ESCOL_CON2 == 4 ~ 2,#"escolaridad básica",
                     ESCOL_CON2 == 5 ~ 3,#"escolaridad media superior",
                     ESCOL_CON2 == 6 ~ 3,#"escolaridad media superior"
                     ESCOL_CON2 == 7 ~ 4,#"escolaridad superior",
                     ESCOL_CON2 == 8 ~ 4,#"escolaridad superior",
                     ESCOL_CON2 == 9 ~ 9,#"no especificado",
                     TRUE ~ NA_real_)) %>%
  mutate(ESCOLARIDAD_PAREJA= case_when(ESCOL2_CON1 == 1 & ESCOL2_CON2==1 ~ "Sin escolaridad-sin_escolaridad",
                                       ESCOL2_CON1 == 1 & ESCOL2_CON2==2 ~ "Sin escolaridad-básica",
                                       ESCOL2_CON1 == 1 & ESCOL2_CON2==3 ~ "Sin escolaridad-media superior",
                                       ESCOL2_CON1 == 1 & ESCOL2_CON2==4 ~ "Sin escolaridad-superior",
                                       ESCOL2_CON1 == 2 & ESCOL2_CON2==1 ~ "básica-sin_escolaridad",
                                       ESCOL2_CON1 == 2 & ESCOL2_CON2==2 ~ "básica-básica",
                                       ESCOL2_CON1 == 2 & ESCOL2_CON2==3 ~ "básica-media superior",
                                       ESCOL2_CON1 == 2 & ESCOL2_CON2==4 ~ "básica-superior",
                                       ESCOL2_CON1 == 3 & ESCOL2_CON2==1 ~ "media superior-sin_escolaridad",
                                       ESCOL2_CON1 == 3 & ESCOL2_CON2==2 ~ "media superior-básica",
                                       ESCOL2_CON1 == 3 & ESCOL2_CON2==3 ~ "media superior-media superior",
                                       ESCOL2_CON1 == 3 & ESCOL2_CON2==4 ~ "media superior-superior",
                                       ESCOL2_CON1 == 4 & ESCOL2_CON2==1 ~ "superior-sin_escolaridad",
                                       ESCOL2_CON1 == 4 & ESCOL2_CON2==2 ~ "superior-básica",
                                       ESCOL2_CON1 == 4 & ESCOL2_CON2==3 ~ "superior-media superior",
                                       ESCOL2_CON1 == 4 & ESCOL2_CON2==4 ~ "superior-superior",
                                       TRUE ~ "other")) %>%
  group_by(NOM_EDO,ESCOLARIDAD_PAREJA) %>% 
  summarise(Conteo = n(),
            Proporción = n() / nrow(matrimonios))



MuestraEstimacionesEscolaridadEntidades<-as_tibble(do.call(rbind,MuestraEscolaridadEntidad %>% group_by(NOM_EDO) %>%group_map(~sum(.x$Conteo)*MultinomCI(.x$Conteo,conf.level = 0.95))))

colnames(MuestraEstimacionesEscolaridadEntidades)<-c("est", "lwr.ci","upr.ci")


MuestraEscolaridadEntidad <- bind_cols(
  MuestraEscolaridadEntidad,
  MuestraEstimacionesEscolaridadEntidades
  )


```


```{r EscolaridadEntidad-Graficas}
subset(EscolaridadEntidad,ESCOLARIDAD_PAREJA%in%c("básica-básica","media superior-media superior","superior-superior")) %>%
ggplot() +
  geom_bar(aes(x = NOM_EDO, y=est/1000), stat="identity", fill="skyblue",alpha=0.7) +
  geom_errorbar(aes(x=NOM_EDO, ymin=lwr.ci/1000, ymax=upr.ci/1000), width=0.4, colour= "orange", alpha = 0.7, size=1) + 
  geom_point(aes(x=NOM_EDO, y=Conteo/1000), size = 3, colour = "black") + 
  labs (x = "Escolaridad de la pareja", y = "Total de matrimonios",title = "Total de matrimonios por Escolaridad (miles)")  +facet_grid(ESCOLARIDAD_PAREJA~.,scales = "free_y")+ 
  theme(axis.text=element_text(size=8),
        axis.text.x = element_text(
    angle=90, hjust = 1))

```



```{r EscolaridadMuestra-Graficas}
subset(MuestraEscolaridadEntidad,ESCOLARIDAD_PAREJA%in%c("básica-básica","media superior-media superior","superior-superior")) %>%
ggplot() +
  geom_bar(aes(x = NOM_EDO, y=est/1000), stat="identity", fill="skyblue",alpha=0.7) +
  geom_errorbar(aes(x=NOM_EDO, ymin=lwr.ci/1000, ymax=upr.ci/1000), width=0.4, colour= "orange", alpha = 0.7, size=1) + 
  geom_point(aes(x=NOM_EDO, y=Conteo/1000), size = 3, colour = "black") + 
  labs (x = "Escolaridad de la pareja", y = "Total de matrimonios",title = "Total de matrimonios por escolaridad (miles)")  +facet_grid(ESCOLARIDAD_PAREJA~.,scales = "free_y")+ 
  theme(axis.text=element_text(size=8),
        axis.text.x = element_text(
    angle=90, hjust = 1))
```



```{r Escolaridad-Mapa}
Actividad<-matrimonios %>% mutate(ESCOL2_CON1 = 
           case_when(ESCOL_CON1 == 1 ~ 1,#,"sin escolaridad",
                     ESCOL_CON1 == 2 ~ 2,#"escolaridad básica",
                     ESCOL_CON1 == 3 ~ 2,#"escolaridad básica",
                     ESCOL_CON1 == 4 ~ 2,#"escolaridad básica",
                     ESCOL_CON1 == 5 ~ 3,#"escolaridad media superior",
                     ESCOL_CON1 == 6 ~ 3,#"escolaridad media superior"
                     ESCOL_CON1 == 7 ~ 4,#"escolaridad superior",
                     ESCOL_CON1 == 8 ~ 4,#"escolaridad superior",
                     ESCOL_CON1 == 9 ~ 9,#"no especificado",
                     TRUE ~ NA_real_)) %>%
  mutate(ESCOL2_CON2 = 
           case_when(ESCOL_CON2 == 1 ~ 1,#,"sin escolaridad",
                     ESCOL_CON2 == 2 ~ 2,#"escolaridad básica",
                     ESCOL_CON2 == 3 ~ 2,#"escolaridad básica",
                     ESCOL_CON2 == 4 ~ 2,#"escolaridad básica",
                     ESCOL_CON2 == 5 ~ 3,#"escolaridad media superior",
                     ESCOL_CON2 == 6 ~ 3,#"escolaridad media superior"
                     ESCOL_CON2 == 7 ~ 4,#"escolaridad superior",
                     ESCOL_CON2 == 8 ~ 4,#"escolaridad superior",
                     ESCOL_CON2 == 9 ~ 9,#"no especificado",
                     TRUE ~ NA_real_)) %>%
  mutate(ESCOLARIDAD_PAREJA= case_when(ESCOL2_CON1 == 1 & ESCOL2_CON2==1 ~ "Sin escolaridad-sin_escolaridad",
                                       ESCOL2_CON1 == 1 & ESCOL2_CON2==2 ~ "Sin escolaridad-básica",
                                       ESCOL2_CON1 == 1 & ESCOL2_CON2==3 ~ "Sin escolaridad-media superior",
                                       ESCOL2_CON1 == 1 & ESCOL2_CON2==4 ~ "Sin escolaridad-superior",
                                       ESCOL2_CON1 == 2 & ESCOL2_CON2==1 ~ "básica-sin_escolaridad",
                                       ESCOL2_CON1 == 2 & ESCOL2_CON2==2 ~ "básica-básica",
                                       ESCOL2_CON1 == 2 & ESCOL2_CON2==3 ~ "básica-media superior",
                                       ESCOL2_CON1 == 2 & ESCOL2_CON2==4 ~ "básica-superior",
                                       ESCOL2_CON1 == 3 & ESCOL2_CON2==1 ~ "media superior-sin_escolaridad",
                                       ESCOL2_CON1 == 3 & ESCOL2_CON2==2 ~ "media superior-básica",
                                       ESCOL2_CON1 == 3 & ESCOL2_CON2==3 ~ "media superior-media superior",
                                       ESCOL2_CON1 == 3 & ESCOL2_CON2==4 ~ "media superior-superior",
                                       ESCOL2_CON1 == 4 & ESCOL2_CON2==1 ~ "superior-sin_escolaridad",
                                       ESCOL2_CON1 == 4 & ESCOL2_CON2==2 ~ "superior-básica",
                                       ESCOL2_CON1 == 4 & ESCOL2_CON2==3 ~ "superior-media superior",
                                       ESCOL2_CON1 == 4 & ESCOL2_CON2==4 ~ "superior-superior",
                                       TRUE ~ "other")) %>%
  group_by(ENT_REGIS,ESCOLARIDAD_PAREJA) %>%
  summarise(Conteo = n()) %>%
  filter(Conteo==max(Conteo)) %>%
  arrange(ENT_REGIS) 


df_mxstate$value<-as.factor(Actividad$ESCOLARIDAD_PAREJA)

gg = MXStateChoropleth$new(df_mxstate)
gg$title <- "Escolaridad más frecuente por Estado"
gg$set_num_colors(2)
gg$ggplot_scale <- scale_fill_brewer("Escolaridad", type = "qual")
p <- gg$render()
p + theme_void()
```

### Conclusiones

Se observa que la actividad económica de los contrayentes hay dos categorías que predominan en las proporciones: donde los dos trabajan y donde uno de los dos no trabaja. Se obseva una tendencia de la proporción con respecto a los estados de la república. 

Respecto a la Escolaridad, la gran mayoría (40.49%) de los matrimonios tiene educación media superior. Solamente el estado de Nayarit presenta una proporción más alta de matrimonios con educación superior para ambor contrayentes.

